【裁判字號】    89,交易,477
【裁判日期】    890908
【裁判案由】    過失傷害
【裁判全文】
臺灣臺南地方法院刑事判決                        八十九年度交易字第四七七號
    公  訴  人  臺灣臺南地方法院檢察署檢察官
    被      告  乙○○
右列被告因過失傷害案件，經檢察官提起公訴（八十九年度偵字第六三八三號），本
院判決如左：
    主  文
乙○○因過失傷害人，處拘役伍拾伍日，如易科罰金，以參佰元折算壹日。
    事  實
一、乙○○於民國八十九年一月三日（起訴書誤載為一月七日）下午，駕駛ＷＰ—７
    ９１３號自用小客車，沿台南市○○路由北向南行駛，嗣於同日下午七時許，途
    經設有紅綠燈號誌且運作正常之同路段與建南路交岔路口時，理應注意遵從號誌
    之指示行駛，並應注意車前狀況，隨時採取必要之安全措施，而依當時情形，又
    無不能注意之情事，其竟疏於注意，貿然闖越紅燈行駛，適有甲○○駕駛ＮＶＯ
    —３９１號重型機車，沿建南路由西向東行駛至該路口，見狀閃煞不及，致二車
    相撞，甲○○隨即人、車倒地，且因之受有右手食指近側指骨骨折、右手小指韌
    帶受傷等傷害。
二、案經甲○○訴由臺灣臺南地方法院檢察署檢察官偵查起訴。
    理  由
一、被告乙○○固坦承有於右揭時、地駕車與告訴人甲○○所騎之機車發生車禍，並
    致告訴人受傷等事實，惟矢口否認有何過失傷害之犯行，辯稱：伊遵守號誌行駛
    ，係甲○○闖越紅燈行駛，證人孫治平是車禍發生後許久才抵達現場，所以其證
    言應不可採云云。經查：
    （一）右揭犯罪事實，業據告訴人甲○○於偵審中指訴甚詳，而其因本件車禍而
          受有如事實欄所載等傷害，復有國立成功大學醫學院附設醫院八十九年一
          月八日診斷證明書一紙附卷可稽。又證人即當時在告訴人後方，並騎乘另
          一部機車之孫治平於偵查中結證稱：渠等騎車至夏林路口時是綠燈，當時
          與被告同向有另一輛機車闖紅燈，告訴人曾按喇叭，後來被告又撞上來等
          語（偵卷第十六頁背面、第十七頁，八十九年六月七日偵訊筆錄參照），
          據此並參酌本件車禍現場交岔路口所設之紅綠燈號誌於事發當時，運作一
          切正常，復有道路交通事故調查報告表一紙附卷足憑，是本件車禍事發當
          時，被告係駕車闖越紅燈以致肇事，應無疑義。至證人孫治平雖係告訴人
          之同事，惟其於偵查中之上揭陳述，既經具結以擔保其真實性，且其所述
          內容，無論在主要過程或事發細節上，均甚為清楚明確，是其前開證詞，
          應無不可採信之理。
    （二）按汽車行駛時，駕駛人應注意車前狀況，並隨時採取必要之安全措施；又
          汽車行駛至交岔路口，其行進應遵守燈光號誌之指示，道路交通安全規則
          第九十四條第三項、第一百零二條第一項第一款分別定有明文，本件被告
          駕車行經設有紅綠燈號誌之交岔路口，理應注意遵從號誌之指示行駛，並
          注意車前狀況，隨時採取必要之安全措施，而依當時情形，又無不能注意
          之情事，其竟疏於注意，而闖越紅燈行駛，致與甲○○所駕駛之機車相撞
          ，是被告之駕駛行為，顯有過失。基此可知，被告前揭所辯，應係犯後畏
          罪卸責之詞，委不足採。
    （三）末查，本件告訴人係因此次車禍而受有上述之傷害，故被告之過失駕車行
          為，與告訴人所受之傷害間，復具有相當因果關係。此外，另有交通事故
          現場蒐證照片十張附卷可考，是本件事證已臻明確，被告過失傷害之犯行
          堪予認定。
二、核被告乙○○所為，係犯刑法第二百八十四條第一項前段之過失傷害罪。爰審酌
    被告之生活狀況、品行、智識程度、犯罪所生之危險或損害、過失程度、告訴人
    所受傷勢之輕重，及被告犯罪後矢口否認所為，不思悔悟，態度非稱良好等一切
    情狀，量處如主文所示之刑，並諭知易科罰金之折算標準，以資懲儆。
據上論斷，應依刑事訴訟法第二百九十九條第一項前段，刑法第二百八十四條第一項
前段、第四十一條，罰金罰鍰提高標準條例第一條前段、第二條，判決如主文。
中    華    民    國      八十九      年      九      月      八        日
                              臺灣臺南地方法院交通法庭
                                  法  官    陳  志  成
右正本證明與原本無異
如不服本判決應於送達後十日內向本院提出上訴狀
                                  書記官    林  同  啟
中    華    民    國      八十九    年        九      月      十一      日
附錄本案論罪科刑法條全文：
刑法第二百八十四條（過失傷害罪）
因過失傷害人者，處六月以下有期徒刑、拘役或五百元以下罰金，致重傷者，處一年
以下有期徒刑、拘役或五百元以下罰金。
從事業務之人，因業務上之過失傷害人者，處一年以下有期徒刑、拘役或一千元以下
罰金，致重傷者，處三年以下有期徒刑、拘役或二千元以下罰金。


司法院資訊處製作；財團法人民間司法改革基金會備份。
